【裁判字號】    90,台上,216
【裁判日期】    900111
【裁判案由】    違反槍砲彈藥刀械管制條例
【裁判全文】
最高法院刑事判決                                  九十年度台上字第二一六號
    上  訴  人  甲○○
右上訴人因違反槍砲彈藥刀械管制條例案件，不服台灣高等法院中華民國八十九年十
月十八日第二審判決（八十九年度上訴字第二九二二號，起訴案號：台灣板橋地方法
院檢察署八十九年度偵字第三一六三號），提起上訴，本院判決如左：
    主  文
上訴駁回。
    理  由
按刑事訴訟法第三百七十七條規定，上訴於第三審法院，非以判決違背法令為理由，
不得為之，是當事人提起第三審上訴，應以原判決違背法令為理由，係屬法定要件。
如果上訴理由狀並未依據卷內訴訟資料，具體指摘原判決不適用何種法則或如何適用
不當，或所指原判決之違法情事，顯與法律規定得為第三審上訴理由之違法情形不相
適合時，均應認其上訴為違背法律上之程式，予以駁回。本件原判決綜合調查證據之
結果，維持第一審依想像競合犯關係從一重論處上訴人甲○○未經許可持有可發射子
彈具有殺傷力之改造手槍罪刑之判決，駁回其在第二審之上訴，已詳敘所憑之證據及
認定之理由，並對上訴人所辯各節，如何不足採信，均已依據卷內資料，詳予指駁，
從形式上觀察，並無違背法令之處。而扣案之槍、彈，經內政部警政署刑事警察局鑑
驗結果，槍枝係由仿ＣＯＬＴ廠半自動手槍製造之玩具手槍（金屬槍身、塑膠滑套）
，更換已貫通之土造金屬槍管改造而成，機械性能良好，可供擊發子彈使用；子彈四
顆，則係由玩具子彈改造而成，具直徑約六ｍｍ金屬彈頭，採樣一顆試射可擊發，認
均具殺傷力，有鑑驗通知書在卷可查，原審予以採用，並無違法可言。上訴人於原審
雖曾聲請向該局函查其鑑定之方法，原審以事證已明，認無必要而漏未於理由內予以
說明，於判決本旨顯無影響，不得據為上訴第三審之適法理由。又量刑之輕重，為事
實審法院裁量權行使之範圍，茍已斟酌刑法第五十七條各款情狀而未逾越法定刑度，
即不得任意指為違法。查本罪之法定本刑為一年以上七年以下有期徒刑，併科新台幣
七百萬元以下罰金，原審於量刑時，已就上訴人之智識程度、犯罪之動機、目的、手
段、持有槍、彈之種類數量、對於社會治安所造成之危害及犯罪後態度等一切情狀，
予以綜合考量，於法定刑度內科處有期徒刑一年二月，併科罰金新台幣五萬元，已屬
從輕，不能任意指為違法。至緩刑之宣告，除須具備一定之條件外，並須有可認為以
暫不執行為適當之情形，始得為之，亦屬法院得依職權自由裁量之事項，原審斟酌情
狀，未予宣告緩刑，亦無違法可言。上訴意旨，並未依據卷內資料具體指摘原判決如
何違背法令，徒憑己意，對於原審採證認事及用法之職權行使，任意指摘，難謂已符
合首揭法定上訴要件，其上訴違背法律上之程式，應予駁回。
據上論結，應依刑事訴訟法第三百九十五條前段，判決如主文。
中      華      民      國     九十     年      一      月     十一     日
                              最高法院刑事第六庭
                                  審判長法官  謝  家  鶴
                                        法官  洪  文  章
                                        法官  花  滿  堂
                                        法官  陳  世  淙
                                        法官  洪  佳  濱
      右正本證明與原本無異
                                              書  記  官
中      華      民      國     九十     年      二      月      七      日


司法院資訊處製作；財團法人民間司法改革基金會備份。
